臺灣苗栗地方法院刑事判決　　　　　　　 94年度易字第737號
聲　請　人　臺灣苗栗地方法院檢察署檢察官
被　　　告　乙○○
　　　　　　　　　　現於臺灣台中監獄苗栗分監另案執行中
上列被告因竊盜案件，經檢察官聲請簡易判決處刑（94年度偵字
第2992號），及移送併案辦理（94年度偵字第3891號），本院認
不宜以簡易判決處刑，改依通常程序審理後，復經本院合議庭裁
定逕以簡式審判程序判決如下：
    主  文
乙○○連續攜帶兇器竊盜，累犯，處有期徒刑捌月。扣案之T 型
扳手壹支、十字起子壹支、美工刀壹支，手套貳個、塑膠袋壹個
均沒收。
　　犯罪事實及理由
一、犯罪事實：
    乙○○曾因竊盜罪，經法院分別判處有期徒刑各3 月，經定
    執行刑5 月，甫於民國（下同）94年4 月23日（聲請簡易判
    決處刑書誤載為94年2 月23日）縮刑期滿執行完畢。竟仍不
    知悔改，基於意圖為自己不法所有之概括犯意，先於94年7
    月20日12時許，攜帶客觀上足資為兇器使用之開口扳手1 支
    （未扣案），至苗栗縣頭份鎮○○里○○街10號健行者自動
    化股份有限公司（下簡稱健行者公司），鬆開廠區後方非屬
    安全設備（併案意旨書誤載為安全設備）之鐵浪板間螺絲，
    而進入竊取白鐵管3 支得手，正欲將之放置在工廠外時，為
    鄰人羅林春蘭發現，隨即逃離現場，嗣為警循線查獲。又於
    94 年8月3 日8 時許（聲請簡易判決處刑書誤載為8 時30分
    許），攜帶客觀上足資為兇器使用之T 型扳手1 支、十字起
    子1 支、美工刀1 支，及手套2 個、塑膠袋1 個等物，見大
    門未上鎖進入非供人居住之苗栗縣頭份鎮○○路172 號電能
    科技公司2 樓，著手竊取該公司之白鐵，但未及得手，即為
    保全人員甲○○發現，報警逮獲。
二、證據名稱：
（一）被告於警詢、偵查及本院審理中之自白。
（二）證人甲○○、丙○○、羅林春蘭證述。
（三）照片4 張（竊取健行者公司部分）、6 張（竊取電能科技
      公司部分）。
（四）苗栗縣警察局扣押物品目錄表1 份。
（五）臺灣高等法院被告前案紀錄表。
三、被告行竊使用之開口扳手、T 型扳手各1 支，業據被告供承
    均為鐵製、質地堅硬（審卷第33頁），該支T 型扳手及另用
    以行竊之十字起子1 支、美工刀1 支，從卷附照片觀之（94
    年度偵字第2992號卷第24頁），均為金屬材質，堅硬沉重或
    銳利，客觀上對人之生命、身體、安全具有危險性，可供為
    兇器使用，屬於刑法第321 條第1 項第3 款所指之「兇器」
    。
四、扣案之兇器T 型扳手1 支、十字起子1 支、美工刀1 支，及
    手套2 個、塑膠袋1 個，被告於警訊中已坦承均為其所有並
    作為犯罪所用或犯罪預備之用（94年度偵字第2992號卷第14
    頁），且從其機車旅行廂發現另有十字起子、電纜剪等工具
    （非作為本案犯罪使用），可見被告為遂行竊取之目的，早
    備妥相關工具，是其於偵查中辯稱十字起子是在工廠撿到，
    於審理中又改稱T 字型扳手是現場的，前後所述不一，自不
    可採，而以離案發時間最近之上開警詢供述較為可採，爰均
    依刑法第38條第1 項第2 款宣告沒收。
五、應適用之法條：
（一）刑事訴訟法第452 條、第273 條之1 第1 項、第299 條第
      1 項前段、第310 條之2 、第454 條第1 項。
（二）刑法第56條、第321 條第1 項第3 款、第47條、第38條第
      1 項第2 款。
六、如不服本判決，應於判決送達之日起10日內，向本院提起上
    訴。
本案經檢察官黃俊鳴到庭執行職務。
中　　華　　民　　國　　94　　年　　12　　月　　28　　日
                  刑事第二庭    法　官　李 太 正
以上正本證明與原本無異。
如不服本判決，應於判決送達後10日內向本院提出上訴狀（應抄
附繕本）。告訴人或被害人如對於本判決不服者，應具備理由請
求檢察官上訴，其上訴期間之計算係以檢察官收受判決正本之日
期為準。
                                書記官  蘇 文 熙
中　　華　　民　　國　　94　　年　　12　　月　　30　　日
附記論罪之法條全文：
中華民國刑法第321條
犯竊盜罪而有左列情形之一者，處 6 月以上、 5 年以下有期徒
刑：
一  於夜間侵入住宅或有人居住之建築物、船艦或隱匿其內而犯
    之者。
二  毀越門扇、牆垣或其他安全設備而犯之者。
三  攜帶兇器而犯之者。
四  結夥三人以上而犯之者。
五  乘火災、水災或其他災害之際而犯之者。
六  在車站或埠頭而犯之者。
前項之未遂犯罰之。
